臺灣高等法院刑事判決　　　　　　　100年度侵上訴字第182號
上　訴　人　臺灣新竹地方法院檢察署檢察官
被　　　告　羅文彬
選任辯護人　黃柏彰律師
上列上訴人因被告妨害性自主案件，不服臺灣新竹地方法院99年
度訴字第234號，中華民國100年6月30日第一審判決（起訴案號
：臺灣新竹地方法院檢察署98年度偵字第6925號），本院判決如
下：
    主  文
上訴駁回。
    理  由                                
一、本件公訴意旨略以：
（一）被告羅文彬與代號00000000（民國80年1 月生，真實姓名
      年籍詳卷，下稱甲女）原係男女朋友關係，雙方於98年8
      月17日分手。
（二）被告於98年8 月16日22時許，以徒手毆打甲女頭部之強暴
      方法，迫使甲女坐上被告騎乘之機車，而在行車期間，被
      告徒手拉扯甲女之右手，制止甲女喊叫，由被告騎乘機車
      搭載甲女抵達新竹市○○路100巷24號被告住處停車（被
      告被訴強制罪行，經原審判處有期徒刑3月，如易科罰金
      以新臺幣1千元折算1日確定），因該處巷弄空無一人，且
      燈光昏暗，甲女認無逃脫之機會，遂與被告一同進入被告
      住處，被告隨即將2人一同反鎖於房內，並將蹲在地上直
      喊要回家之甲女拉坐在床緣，違反甲女之意願，以嘴巴親
      吻甲女之嘴唇、脖子、身體，甲女因深覺不舒服，而將頭
      撇開，被告見狀，反以眼神怒視甲女，並徒手將甲女及自
      己之長褲、內褲脫下，不顧甲女之掙扎，以自己之性器進
      入甲女之性器，被告於射精後，穿起褲子，向甲女佯稱欲
      載其回家，而雙雙離開上址。
（三）惟被告並未如自己所言，搭載甲女返回甲女住處，反於翌
      日（即同年月17日）凌晨0時50分許，將甲女載至新竹市
      ○○路22號「長緹精品飯店」辦理住宿登記，期間並以眼
      神示意甲女噤聲。嗣雙方進入1610號房內後，被告即將自
      己之上衣、長褲退去，先以身體將甲女壓在床上，再以嘴
      巴親吻甲女嘴唇，甲女因不願與之親熱而將頭撇開，並以
      手捶、腳踢被告，惟被告竟枉顧甲女之抗拒，仍繼續徒手
      將甲女之長褲、內褲、上衣、內衣及自己之內褲脫掉，一
      邊親吻甲女臉頰，一邊以自己之性器進入甲女之性器得逞
      。
（四）甲女於沐浴著衣後，依被告之指示，返回床上躺睡，甲女
      見被告因疲累略顯睡意，假意行經浴室欲逃離房間，惟遭
      被告發覺並怒目、厲聲質問去向，且挑釁示意甲女得以進
      入浴室自殺，使甲女心生畏懼而打消逃跑之念頭。被告見
      甲女略有妥協之意，復違反甲女之意願，在前開1610號房
      內床上，將甲女之上衣、褲子及自己之內褲脫掉，以嘴巴
      親吻甲女身體，並強以自己之性器進入甲女之口腔內，甲
      女因深感不舒服，而將臉別開，被告則再以自己之性器強
      行進入甲女之性器得逞。
（五）嗣於同日凌晨5 時許，在前開飯店1610號房內床上，被告
      又以嘴親吻甲女脖子、嘴巴，並要求甲女為其口交，惟遭
      甲女拒絕，被告竟違反甲女之意願，徒手將甲女強拉近身
      並壓住，使甲女無法抗拒，被告則順勢將自己之性器放入
      甲女口腔內。迄於17日10時許，被告始將甲女載返住處。
      經甲女之父查覺甲女有異，追問之下，方知上情，因認被
      告上述違反甲女意願之以強暴或脅迫方法對甲女為性交之
      行為，涉犯刑法第221條第1項之強制性交罪嫌。
二、本件檢察官僅就原審諭知被告被訴強制性交無罪部分提起上
    訴（見本院卷第17頁之檢察官上訴書及本院100年10月28日
    審理筆錄第2頁）。至被告被訴於98年8月16日22時許，以徒
    手毆打甲女頭部之強暴方法，迫使甲女坐上被告騎乘之機車
    ，而由被告騎乘機車搭載甲女之使甲女行無義務之事之強制
    犯行，業經原審諭知罪刑確定在案，不在本院審理範圍，合
    先敘明。
三、按犯罪事實應依證據認定之，無證據不得認定犯罪事實；不
    能證明被告犯罪者，應諭知無罪之判決；刑事訴訟法第154
    條第2項、第301條第1項分別定有明文。是以事實之認定，
    應憑證據，如未能發現相當證據，或證據不足以證明，自不
    能以推測或擬制之方法，為裁判基礎；此所謂證據，係指足
    以證明被告確有犯罪行為之積極證據而言，該項證據須適於
    為被告犯罪之證明者，始得採為斷罪之資料。苟積極證據不
    足為不利於被告事實之認定時，即應為有利於被告之認定，
    更不必有何有利之證據，有最高法院30年度上字第816號、4
    0年度臺上字第86號及69年度臺上字第4913號判例意旨足資
    參照。再者，告訴人之告訴，係以使被告受刑事追訴為目的
    ，其指訴是否與事實相符，仍應調查其他證據，以資審認，
    必被害人所述被害情形，無瑕疵可擊，且就其他方面調查，
    又與事實相符，始足據為有罪判決之基礎，亦有最高法院81
    年度臺上字第3539號判決要旨可憑。
四、本件檢察官認被告涉犯刑法第221條第1項之強制性交罪嫌，
    係以被告之供述（見臺灣新竹地方法院檢察署98年度偵字第
    6925號偵查卷第5至9、45至50、53至55頁）、證人甲女之證
    詞（見同上偵查卷第3至4、18至23、69至71頁）、臺灣新竹
    地方法院檢察署勘驗筆錄（見同上偵查卷第112頁）、「長
    緹精品飯店」監視器翻拍光碟及照片（見同上偵查卷113至1
    16頁）、內政部警政署刑事警察局98年11月2日刑醫字第098
    0134582號鑑驗書（見同上偵查卷第27頁正反面）、法務部
    調查局99年4月2日調科參字第09900140480號測謊報告書（
    見同上偵查卷第92至110頁），為其主要論據。
五、按被告以外之人於審判外之陳述，雖不符刑事訴訟法第159
    條之1至第159條之4之規定，而經當事人於審判程序同意作
    為證據，法院審酌該言詞陳述或書面陳述作成時之情況，認
    為適當者，亦得為證據。當事人、代理人或辯護人於法院調
    查證據時，知有第159條第1項不得為證據之情形，而未於言
    詞辯論終結前聲明異議者，視為有前項之同意，同法第159
    條之5定有明文。本件檢察官、被告及其選任辯護人對於本
    件判決所引之被告以外之人於審判外之陳述之證據能力，均
    未爭執，且迄於言詞辯論終結前未為異議之聲明（見本院10
    0年10月28日審判筆錄第2至7頁）。而本院審酌該等陳述作
    成時之情況，核無違法取證之瑕疵，為證明犯罪事實所必要
    ，亦認為以之作為證據為適當，根據前引規定，具有證據能
    力，得作為本院認定被告犯罪事實有無之依據。
六、訊據被告固坦承其有在公訴意旨所指之新竹市○○路100巷
    24號住處及新竹市「長緹精品飯店」，分別與甲女發生1次
    、3次性交行為等情，惟堅詞否認有本件強制性交犯行，辯
    稱：我載甲女到我家附近停車後，我跟她一起走路到我家，
    我沒有拖她走，到我的房間後，我問她到底給誰載回家，她
    才跟我說給男同事載回家，之後我們就性交，她沒有說不要
    ，也沒有把臉撇開，後來因為我與哥哥感情不好，不想讓我
    哥哥聽到我與甲女間的對話，所以我們才會在16日23時左右
    離開我家，之後我們就騎機車到新竹市東門圓環的萊爾富便
    利商店附近，我在長緹精品飯店房間內與甲女共從事3次性
    交，包含先前在家中1次之性交，都是出於甲女同意，我未
    以強暴或脅迫方法違反甲女意願對甲女為強制性交等語。
七、經查：
（一）被告曾於公訴意旨所示時間，在被告住處房間、「長緹精
      品飯店」1610號房間，與甲女分別發生性交行為各1 次、
      3 次等情，業經被告於原審行準備程序及本院審理時坦承
      不諱（見原審卷第17頁背面至第18頁；本院100年10月28
      日審判筆錄第2頁），核與甲女於原審就此部分之證述情
      節相符（見原審卷第73頁背面、第75、77、78頁）。而在
      甲女陰道內部檢出之精子細胞DNA型別與被告DNA型別相符
      ，亦有內政部警政署刑事警察局98年11月2日刑醫字第098
      09134582號刑事鑑定書在卷可稽（見同上偵查卷第27頁正
      反面），此部分事實，堪以認定。
（二）惟刑法第221條之強制性交罪，係以對於男女以強暴、脅
      迫、恐嚇、催眠術或其他違反其意願之方法而為性交為其
      構成要件。所稱「違反其意願之方法」，固不必達於使被
      害人不能抗拒之程度，但仍須具有妨害被害人之自由意志
      ，違反被害人之意願而仍執意為之，始為相當。是否違反
      被害人之意願，自應從客觀之事實，如被害人曾否抵抗、
      是否試圖逃離、求救、是否曾以言詞或動作表示不同意與
      之性交而為判斷。否則任何之性交行為，均有可能因一方
      之事後反悔或其他因素之介入，而成立強制性交罪之危險
      ，自非立法之本意，此有最高法院97年度臺上字第4589號
      判決要旨可憑。甲女固於檢察官偵訊及原審作證時指訴被
      告以違反其意願之強暴手法，將其強行壓制在被告住處房
      間、「長緹精品飯店」1610號房間床上，而為公訴意旨所
      稱強制性交行為得逞。然綜觀甲女於本案所指遭被告強制
      性交之時地及次數，其於警詢中先指稱：「到埔頂路被告
      家時，我一直叫被告帶我回家，吵了30分鐘，被告說載我
      出去，但被告載我往市區的方向騎去，且問我關於我們之
      前去的是那一家飯店，我說是長緹，他就把我載到『長緹
      精品飯店』，去到1610號房，開始時我們躺在床上，他就
      開始脫我的上衣及胸罩，我掙扎反抗，他還是一直不停的
      舔我胸部，動手脫我的褲子及內褲，將他的生殖器插入我
      陰道內抽動，很快就射精在我體內，我就自行進入浴室內
      沖澡，他在泡澡；約過了1、2個小時，他又開始親我，我
      沒有反抗，我們就發生了第2次性行為；快到早上時，我
      又催他載我回家，他又開始親吻我，舔我的下體，要我幫
      他口交，很快的他就射精在我的嘴裡。（問：被告對妳性
      侵時是有恐嚇妳或持武器威脅妳？）他當時有拿刮鬍刀刀
      片作勢要刮我的陰毛，沒有言語恐嚇。」等語（見同上偵
      查卷第3頁背面、第4頁）。是以甲女於警詢時，並未提及
      其與被告至「長緹精品飯店」之前，曾在被告家中遭被告
      性制性交乙情，而係在離事發時間過約1個月餘之98年9月
      22日，於接受檢察官偵訊時，始陳稱其在被告家中已先遭
      被告強制性交1次（甲女指稱：被告脫下伊仔長褲，伊很
      掙扎，伊的腳一直扭動，可是被告力氣很大，伊想到被告
      之前打我的樣子很恐怖，伊就不敢反抗，而且被告眼神一
      直看著我，我覺得很恐怖，後來被告將伊的牛仔長褲連同
      內褲一起脫下來，他也將自己的長褲及內褲褪到小腿處，
      就直接將他陰莖插入我的陰道，當時我有反抗，身體一直
      動來動去云云；見同上偵查卷第19頁）。而甲女就其所謂
      在「長緹精品飯店」內遭被告強制性交之前後經過及具體
      情形，既能於警詢逐一指陳，果若被告確如甲女所言，其
      等在被告住處房間所進行之性交行為，係被告以強暴或脅
      迫之方法違反甲女之意願而強行為之，甲女何以隱匿此情
      未為指訴，是以甲女所言是否可信，當應勾稽其他事證予
      以探究，甲女於原審時固曾解釋說明而證述稱：當時製作
      警詢筆錄時，因為第1次作筆錄，有些不敢講，旁邊人很
      多，不知道該怎麼講云云（見原審卷第86頁）。然本案係
      在98年8月17日上午甲女返家後，甲女之父親詢問甲女發
      生何事後，旋即前往警察局報案，並製作筆錄，甲女於原
      審就此證述：「98年8月17日上午被告將車騎到長春路，
      他就叫我打電話給我的好朋友謝乙如，要謝乙如幫忙配合
      如果我父母打電話向她求證，就說是去KTV唱歌，之後被
      告才讓我回家，回家後先遇到媽媽，我跟媽媽說是與朋友
      出去唱歌，被告叫我這樣講，我想說就一直順從他，他才
      會讓我回家，我假裝沒有分手，一直聽被告的，我一開始
      很害怕，所以不敢說出來，就跟媽媽說是去唱歌，那時媽
      媽很兇，後來爸爸帶我到房間，我才跟他講整件事情」等
      語（見原審卷第79頁）。以當時事件甫發生，甲女之記憶
      及印象應最為深刻，細繹甲女之警詢筆錄記載，甲女對於
      其在「長緹精品飯店」所發生之遭被告強制性交之過程，
      均能詳細描述，已如前所述，倘若當時警察對甲女進行詢
      問調查時旁邊有許多人，導致甲女難以啟齒，何以甲女可
      以描述在「長緹精品飯店」房間遭被告強制性交之歷程，
      而獨漏在被告住處房間遭被告性制性交乙事？更遲於案發
      月餘後之檢察官偵訊期日，始提及在被告住處房間內亦遭
      被告予以強制性交之事？甲女就此部分指訴之真實性，誠
      屬可疑，在無其他積極證據作為佐證之情況下，不能僅憑
      甲女之片面指訴，驟認被告於其住處房間與甲女為性交行
      為，係以強暴或脅迫之方法而違反甲女之意願而為之。
（三）又依前引甲女於警詢時之指訴內容，被告於「長緹精品飯
      店」1610號房內，僅有第1次對甲女為性交時，甲女有所
      掙扎反抗，至被告與甲女沐浴後之第2次性交及快天亮時
      之口交，甲女並未有積極反抗之行為，而甲女雖曾於偵訊
      、原審審理時，就被告如何對其強制性交改稱：「當天晚
      上被告叫我出去後，問我是給誰載回去，他叫我上車，我
      不願意，說要回家，他打我頭部2下，並且將我手機搶過
      去，放進機車置物箱，他當時眼神很恐怖；在交往的過程
      中，被告沒有對我動手過，我從來沒有被人這樣打過，很
      害怕恐懼，後來我一直哭；被告後來騎機車載我去他家，
      在沒有什麼人的地方停車，他走近他們家，我走的很慢，
      他轉過頭來看我，眼神很恐怖，有瞪我，我只好跟著他走
      進去他們家，我當時很害怕，進到他房間後，被告吸食K
      他命，將我拉過去，我問他要幹嘛，我說我要回家，他一
      直沒有說話，我告訴他我無法跟他在一起，我沒有感覺了
      ，後來他就親我，把我的長褲、內褲脫下來，脫到一半，
      他自己也脫一半，他就強行進來，把他的性器官強行放到
      我的陰道去，我覺得很難受，我當時一直動，他力氣很大
      ，我覺得掙脫不了，我全身都有扭動，包含手、腳，當時
      他的手好像有壓住我的手，那時候我有一直哭，說不要這
      樣等語（見同上偵查卷第18至19頁、原審卷第72頁至第73
      頁背面）；就發生於「長堤精品飯店」的3次強制性交犯
      行，甲女於警詢、偵訊及原審審理期日均證述：後來被告
      又載我上他的機車，在此之前他並未說要去哪裡，我以為
      是要回家，到長緹精品飯店未進去房間前，我問他要幹嘛
      ，我跟他說我要回家，我很緊張，一直跟他說我要回家，
      在長緹精品飯店的時候我有想過要逃走或求救，可是當時
      覺得很暗，感覺身邊都沒有人，覺得跑也跑不掉，也有想
      過跟服務人員求救，但是我擔心跟服務人員講的話，他不
      會幫我，我怕被告會對服務人員怎麼樣，後來走進房間後
      ，他就去浴室放水，浴室就在房間門口旁邊，那時候我坐
      在床邊，他走過來把我押在床上親我，我一直掙扎，手腳
      全身扭動，他將我衣服脫光，過程中我一直掙扎，但是他
      力氣很大，後來他就將性器官放到我的陰道，我有反抗，
      有將手擋住他胸口，手腳掙扎，要把他推走，但是我一直
      被壓住，被告開始瞪我，之後被告叫我去浴室沖洗，我覺
      得很噁心，我到浴室沖洗；我出來後看到被告在床上抽K
      煙，我一直問他我何時可以回家，我說我現在想回家，叫
      他帶我回家，被告都沒有回答，我想過要自己離開房間回
      家，但是我沒有手機，也害怕等電梯過程被告會追回來，
      當時我有故意起身走到浴室，被告聽到聲音後，跳起來，
      很兇的問我要幹嘛，被告有將刮鬍刀放到我眼前一直動，
      我感覺如果我掙扎，他會用刮鬍刀對我怎麼樣，後來被告
      又再次將他的生殖器放進我的陰道，這過程中我腳一直踢
      ，手推被告；後來被告要我幫他口交，我不想作這樣的動
      作，但他的眼神讓我很害怕，而且我一直沒有動，被告就
      用手把我拉過去，被告很生氣還說要週一才讓我回家，我
      一直哭，後來中間有去過便利商店，我想過要求救可是覺
      得都沒有人，怕跟店員講，店員不會幫我，他一直用恐怖
      的眼神看我，那時很暗四周沒有什麼人，我覺得我跑不掉
      ，所以我才會一直跟著他等情（見同上偵查卷第3頁背面
      至第4頁、第20至23頁；原審卷第74頁至第78頁背面）。
      然此證述情節與甲女於警詢所言有所出入，且觀甲女原審
      證述稱：「在本件案發前，曾與被告在『長緹精品飯店』
      發生過性行1至2次，案發當天從被告住處出來後，與被告
      一起走路過去取機車，機車停車處至被告住處約5至10分
      鐘路程，之後被告往市區方向騎，好像有經過清大夜市○
      ○○路大潤發門口，後來到東門圓環，有經過東門派出所
      ，在派出所前萊爾富便利商店旁巷子停車，被告也有問我
      長緹精品飯店怎麼走，我們一起沿著護城河走過南門醫院
      轉彎到復興路『長緹精品飯店』門口，到櫃臺辦理住宿手
      續，在『長緹精品飯店』1610號房時，被告在泡澡時，我
      是衣服穿好坐在床邊，在98年8月17日凌晨3時30分許，我
      有和被告一起下樓去便利商店買飲料，早上退房後，我們
      也是一起走路到圓環邊的萊爾富便利商店附近取車，回家
      途中被告有先載我到清大夜市旁1家藥房買事後避孕藥」
      等語（見原審卷第81頁背面至第83頁、第85頁）。是依甲
      女於原審之證述，甲女與被告之前既曾在『長緹精品飯店
      』與被告性交1至2次，且甲女亦指稱被告在住處房間係以
      強暴方法對甲女強制性交得逞，則在被告搭載甲女離開被
      告住處，被告詢問如何前往『長緹精品飯店』時，以被告
      與甲女本為男女朋友之舊識及其2人上述互動關係，甲女
      當應知悉被告欲與其性交之明顯意圖。再衡以被告將機車
      停放在東門圓環萊爾富便利商店附近時，當時時間雖已近
      凌晨，但該處附近有便利商店、派出所，在「長緹精品飯
      店」櫃臺辦理住房手續時，甲女亦係站立在被告旁邊，則
      甲女既可得而知悉被告欲帶甲女至「長緹精品飯店」進行
      性交之意圖，甲女若有不從或不願，其在前揭時、地，均
      可輕易跑向便利商店、派出所或就近向飯店櫃臺接待人員
      求救，豈有可能僅在一旁安靜靜默，而無慌張、害怕之情
      ？另甲女證述其遭被告在「長緹精品飯店」1610號房予以
      強制性交後，曾於98年8月17日凌晨3時30分許與被告離開
      該飯店房間至附近便利商店買飲料，若甲女係遭被告以違
      反其意願之強暴或脅迫方式予以性侵害，則被告帶甲女外
      出買飲料之期間，甲女亦可向外求助，但甲女均未為之，
      其舉措實與一般遭受性侵害之被害人之通常反應不符。且
      依甲女所言，其在協同被告前往「長緹精品飯店」前，既
      已在被告住處遭被告強制性交，而甲女又應知悉被告帶其
      至「長緹精品飯店」之真正意欲，甲女為避免繼續遭受被
      告性侵害，當可趁被告泡澡之際逃離，惟甲女未利用此機
      會逃離，僅坐在床上等候，而在與被告性交完畢後，尚且
      於98年8月17日凌晨3時30分許，與被告一同離開飯店房間
      至附近便利商店買飲料飲用，由甲女之客觀反應與行為舉
      止觀之，實難驟認甲女與被告為性交，係違反甲女之意願
      。而甲女於原審雖證稱：「我在飯店中有想要跑，但是長
      緹精品飯店沒有樓梯只有電梯，我沒有看到樓梯，如果我
      跑出去被告一定會追，電梯要等一下，我覺得被告會把我
      追回來」云云（見原審卷第76頁、第88頁背面）。然依新
      竹市警察局第一分局東門派出所警員前往長緹精品飯店進
      行現場勘查結果：該飯店1610號房所位在之5樓電梯旁各
      有1個樓梯可通往飯店各樓層，1610號房距離樓梯約15公
      尺之距離等情，有偵查報告及平面圖在卷可按（見原審卷
      第106至107頁），則本件長緹精品飯店1610號房間所在樓
      層既有樓梯，若甲女當時欲跑離開飯店房間，苟電梯當下
      不在該樓層，亦可改由樓梯逃離該處，是甲女就此部分之
      證述說明，顯與現場之電梯與樓梯配置情形不符。此外，
      依據長緹精品飯店監視錄影翻拍照片，案發當天甲女與被
      告至長緹精品飯店1610號房間所在樓層後，被告與甲女係
      一前一後走往1610號房，被告當時並未強拉甲女，甲女亦
      無哭泣或其他不願與被告進入飯店房間之任何舉動等情，
      有監視錄影翻拍照片在卷可參（見同上偵查卷第113至116
      頁），在無其他積極證據可佐之情形下，甲女指稱被告在
      長緹精品飯店房間，係以強暴或脅迫方式對其予以強制性
      交前後共計3次乙節，實難逕予採信。
（四）至法務部調查局99年4月2日調科參字第09900140480號測
      謊報告書固指出：甲女稱(1)當天渠的內褲是被被告強行脫
      掉；(2)當天被告有用強制手段與渠發生性行為，上述問題
      經測試均無情緒波動反應，研判未說謊等情（見同上偵查
      卷第92至110頁）。惟按刑事訴訟法就證據之證明力，採
      自由心證主義，由法院本於確信自由判斷；而所謂測謊者
      ，係透過儀器，以檢視受測者心理反應，並加以判斷受測
      者是否在說謊，惟影響測謊之因素頗多，諸如受測者可能
      因人格特性或對於測謊質問之問題無法真正了解或臨時狀
      況等致出現不應當之情緒波動反應，若過於相信測謊結果
      ，反有害於正當之事實認定；又對於告訴人進行測謊結果
      ，其證據地位應與告訴人之指訴相同，需有補強證據證明
      其與事實相符；鑑驗結果雖可作為審判之參考，但不得採
      為唯一或絕對之依據，是否可採，仍應由法院斟酌取捨，
      此可參最高法院89年度臺上字第4783號判決意旨。再者，
      測謊係以曾否從事「具體行為」為測試標的，而該具體行
      為須有意義、客觀、物理性之行動。因此，抽象概念如數
      字、時間、內在意識歷程，如動機、意圖、感官知覺、意
      思表示、日常生活行為、主觀感受、認知理解（包含知情
      與否）等事項均不宜進行測謊。舉例而言，是否遭被告以
      強制力壓制；性行為是否出於個人同意、是否合意等，均
      不宜為測謊鑑定，此有法務部調查局100年3月17日函覆臺
      灣桃園地方法院之調科參字第10000102200號函示意見可
      稽。本件甲女指稱被告有用所謂強制力之手段與其進行性
      交之測謊結果，固未呈說謊反應，但揆諸前函所闡測謊學
      理，所謂被告是否使用強制力之手段或是否被告強行脫掉
      等提問，均涉及「強制力」或「強行」應如何解讀及定義
      ，此已指涉甲女之主觀感受與認知理解範疇，本不宜以此
      問題實施測謊，而本件檢察官起訴被告所憑之甲女指證既
      有諸多可疑，亦乏其他積極佐證相互勾稽而得為被告有罪
      之認定，已如前述，本院當不得僅以上述真確性尚有疑問
      之測謊鑑定結果為證據，而認定被告有公訴意旨所指之對
      甲女為強制性交之犯行。
八、至檢察官不服原審諭知被告無罪之判決，提起上訴，請求撤
    銷改判被告有罪，其上訴理由雖主張：
（一）告訴人、證人之陳述有部分前後不符，或相互間有所歧異
      時，究竟何者為可採，法院仍得本其自由心證予以斟酌，
      非謂一有不符或矛盾，即應認其全部均為不可採信；尤其
      關於行為動機、手段及結果等之細節方面，告訴人之指陳
      ，難免故予誇大，證人之證言，有時亦有予渲染之可能；
      然其基本事實之陳述，若果與真實性無礙時，則仍非不得
      予以採信；另按，法院依自由心證為證據判斷時，不得違
      背經驗法則，所謂經驗法則，係指吾人基於日常生活經驗
      所得之定則，並非個人主觀上之推測；又證據之證明力如
      何，雖屬於事實審法院自由判斷職權，而其所為判斷，仍
      應受經驗法則與論理法則之支配，最高法院著有74年臺上
      字第1599號、31年上字第1312號及53年臺上字第2067號判
      例意旨可資參照。
（二）再按，刑法第221條第1項所稱「違反其意願之方法」，應
      係指該條所列舉之強暴、脅迫、恐嚇、催眠術以外，其他
      一切違反被害人意願之方法，妨害被害人之意思自由者而
      言，且不以類似於所列舉之強暴、脅迫、恐嚇、催眠術等
      方法為必要。換言之，所謂之其他違反意願之方法，並不
      以使被害人達於不能抗拒之程度為必要，祇須所施用之方
      法違反被害人之意願，足以壓抑被害人之性自主決定權者
      ，即足當之，此有最高法院97年度臺上字第6117號判決足
      資憑參。又測謊鑑定係依一般人若下意識刻意隱瞞事實真
      相時，會產生微妙之心理變化，如憂慮、緊張、恐懼、不
      安等現象，而因身體內部之心理變化，身體外部之生理狀
      況亦隨之變化，如呼吸急促、血液循環加速、心跳加快、
      聲音降低、大量流汗等異常現象。惟表現在外之心理變化
      ，往往不易由肉眼觀察，乃由測謊員對受測者提問與待證
      事實相關之問題，藉由科學儀器（測謊機）記錄受測者對
      各個質問所產生細微之生理變化，加以分析受測者是否下
      意識刻意隱瞞事實真相，並判定其供述是否真實，是在客
      觀環境符合條件之際，所為之測謊鑑定結果即賦予證據能
      力，此有最高法院93年度臺上字第1865號判決參照。
（三）查絕大部分的性侵害案件發生時，並無其他第三人之證人
      於被害人遭強制性交時在旁，故性侵害事實是否確曾發生
      ，應從被害人就過程陳述之可信性、事後之反應及被告辯
      解真實性，並力求其他輔助證據而憑以探求事實真相，此
      為案件特性使然。就本件發生於被告住處的該次強制性交
      過程，甲女於偵訊、原審證稱：「當天晚上被告叫我出去
      後，問我是給誰載回去，他叫我上車，我不願意，說要回
      家，他打我頭部2下，並且將我手機搶過去，放進機車置
      物箱，他當時眼神很恐怖；在交往的過程中，被告沒有對
      我動手過，我從來沒有被人這樣打過，很害怕恐懼，後來
      我一直哭；被告後來騎機車載我去他家，在沒有什麼人的
      地方停車，他走近他們家，我走的很慢，他轉過頭來看我
      ，眼神很恐怖，有瞪我，我只好跟著他走進去他們家，我
      當時很害怕，進到他房間後，被告吸食K他命，將我拉過
      去，我問他要幹嘛，我說我要回家，他一直沒有說話，我
      告訴他我無法跟他在一起，我沒有感覺了，後來他就親我
      ，把我的長褲、內褲脫下來，脫到一半，他自己也脫一半
      ，他就強行進來，把他的性器官強行放到我的陰道去，我
      覺得很難受，我當時一直動，他力氣很大，我覺得掙脫不
      了，我全身都有扭動，包含手、腳，當時他的手好像有壓
      住我的手，那時候我有一直哭，說不要這樣等語；就發生
      於長緹精品飯店的3次強制性交犯行，甲女於警詢、偵訊
      及原審證述：「後來被告又載我上他的機車，在此之前他
      並未說要去哪裡，我以為是要回家，到長堤精品飯店未進
      去房間前，我問他要幹嘛，我跟他說我要回家，我很緊張
      ，一直跟他說我要回家，在長堤精品飯店的時候我有想過
      要逃走或求救，可是當時覺得很暗，感覺身邊都沒有人，
      覺得跑也跑不掉，也有想過跟服務人員求救，但是我擔心
      跟服務人員講的話，他不會幫我，我怕被告會對服務人員
      怎麼樣，後來走進房間後，他就去浴室放水，浴室就在房
      間門口旁邊，那時候我坐在床邊，他走過來把我押在床上
      親我，我一直掙扎，手腳全身扭動，他將我衣服脫光，過
      程中我一直掙扎，但是他力氣很大，後來他就將性器官放
      到我的陰道，我有反抗，有將手擋住他胸口，手腳掙扎，
      要把他推走，但是我一直被壓住，被告開始瞪我，之後被
      告叫我去浴室沖洗，我覺得很噁心，我到浴室沖洗；我出
      來後看到被告在床上抽K煙，我一直問他我何時可以回家
      ，我說我現在想回家，叫他帶我回家，被告都沒有回答，
      我想過要自己離開房間回家，但是我沒有手機，也害怕等
      電梯過程被告會追回來，當時我有故意起身走到浴室，被
      告聽到聲音後，跳起來，很兇的問我要幹嘛，被告有將刮
      鬍刀放到我眼前一直動，我感覺如果我掙扎，他會用刮鬍
      刀對我怎麼樣，後來被告又再次將他的生殖器放進我的陰
      道，這過程中我腳一直踢，手推被告；後來被告要我幫他
      口交，我不想作這樣的動作，但他的眼神讓我很害怕，而
      且我一直沒有動，被告就用手把我拉過去，被告很生氣還
      說要週一才讓我回家，我一直哭，後來中間有去過便利商
      店，我想過要求救可是覺得都沒有人，怕跟店員講，店員
      不會幫我，他一直用恐怖的眼神看我，那時很暗四周沒有
      什麼人，我覺得我跑不掉，所以我才會一直跟著他等語。
      是依據甲女之證述內容及前開實務見解，發生於被告家中
      的1次性行為及後來在長緹精品飯店的3次性行為，顯係違
      反甲女性自主意願下之強制性交行為，而被告就當時甲女
      陳述時的態度，用詞為「吵」，足見甲女當時情緒係具有
      一定程度的激動，而且反覆不斷地對被告表示要回家，況
      依被告上開所述，到長堤精品飯店時甲女確實有問被告要
      幹嘛，被告卻係以「把話講清楚」這樣的說法搪塞，並未
      明確告知甲女其真正目的為何；且若真如被告所述，在被
      告家中時，其即已跟甲女和好，故甲女確係自願發生之後
      的性行為者，何以被告在離開其住處後，還要跟甲女誆稱
      要到長堤精品飯店去「把話講清楚」？是以被告所稱「當
      時已經跟甲女和好，而甲女係自願發生性行為」之說法，
      對照其後發生之情事，顯與一般常情及經驗法則不相符；
      再者，若在前往長堤精品飯店之前，被告與甲女確實已經
      和好，爾後係雙方同意下相偕去旅館投宿過夜，被告在明
      知甲女鮮少在外過夜，尤其甲女離家外出之際，並未詳細
      向家人告知係前往何處，且當時已值深夜之情況下，甲女
      家人必定相當憂心，且此亦係甲女相當在意之狀況，被告
      基於身為甲女男友之身分，依據常情，理應會先將電話歸
      還甲女，讓甲女得以先向家人報平安，甚或就其深夜未歸
      尋求理由向家人交代，方符事理之常，當非如本案被告實
      際上遲至甲女隔日上午返家後，方將手機歸還予甲女，是
      所謂和好後甲女自願發生性行為之說詞，僅屬被告片面說
      法，亦顯與其後續行為間呈現矛盾不合理之情，顯為被告
      事後卸責杜撰之詞，要難採信。原審就該部分之事實過程
      ，均未詳論，依前開見解，似有理由不盡詳備之缺，其判
      斷推論之過程，亦與論理法則有違。
（四）又甲女於第一次警詢時，雖未提及發生在被告家中之第一
      次強制性交行為。惟甲女於審理之際就該情況，亦明確證
      述：當時製作警詢筆錄時，因為第1次作筆錄，有些不敢
      講，旁邊人很多，不知道該怎麼講等語。觀本件係強制性
      交案件，甲女在身體、心理承受創傷及壓力之情況下，要
      求甲女將被害過程詳盡無缺漏的陳述，本常存在極大的困
      難，甚且受訊問過程中的客觀環境，包含在場之人數多寡
      、是否有甲女熟悉而可以安心傾訴之人在場等情況，均足
      以影響甲女陳述事實之詳盡程度，是難僅以甲女於警詢時
      未論及該部分事實經過，即遽認定其所言不實，況該部分
      確係有發生性行為者，嗣後業經被告及甲女陳述在卷，原
      審認甲女之指訴不足採信，似嫌率斷。再原審質疑甲女為
      何在隔日返家後，未於第一時間即將受害情形告知父母，
      而係待其父親帶至房間後才提及，並認甲女此反應實啟人
      疑竇等語。實則，如立於甲女角度稍加思考，甲女在與被
      告分手前之交往過程中，就該交往情事即不敢讓父、母親
      知悉，顯見對於與被告之間的交往乃至分手後遭強制性交
      等情，對於父母親均係採較為隱匿之態度，又甲女該時係
      方遭強制性交不久，其身心顯處不穩定之狀態，要難僅以
      其並未在返家後「立即、毫無遲疑」的將事發經過告訴父
      、母親，即遽認定其所言及事後反應堪以懷疑或啟人疑竇
      。況本件甲女於原審100年5月19日審理之際尚且陳稱：在
      告訴爸爸之前，我有想過不要再跟被告追究，不要聯絡，
      也不敢多講什麼等語，是甲女就該被害事實初發生後，係
      採取相當消極之心態，甚且係因後來甲女之父親將甲女獨
      自叫到房間詢問後，甲女方情緒崩潰並說出事發經過等情
      ，然此部分過程亦均未見原審加以審酌，即遽以之作為彈
      劾甲女證詞可信性之依據，如此思維，不啻要求強制性交
      之甲女在受害後，均一概的必須立即冷靜向家人、親友求
      助抒發，如未能第一時間向他人傾訴，即懷疑甲女其後所
      述之真實性，如此認定事實之思考，難認合於社會一般人
      民所共同認知之情理，應有重為審酌之餘地。而本件甲女
      證述之真實性，最值質疑者，或在於過程中，甲女似有多
      次向外求助之機會，何以均未見甲女有採取任何積極求援
      之行為？就此，衡情而論，被告與甲女是甫分手的男女朋
      友，在此之前兩人交往亦有一段時間，是雙方雖然感情上
      已經變化，但對於彼此仍有一定的信任度，因此甲女相信
      被告所稱要載甲女去將事情講清楚的說法，合乎常情且至
      為可能；另每一位被害人在面臨強制性交此種違反他人性
      自主意願，而足以對被害人造成身心極大衝擊與傷害之事
      件時，當下之反應亦有所不同，是否採取反抗行為、起身
      反擊加害人，或冷靜分析掌握當下客觀情狀積極求援，抑
      或在驚恐狀況下，無法為任何積極反應而消極承受，直至
      加害人終止其加害行為者，囿於每一位被害人自身性格、
      成長背景等之不同，以上反應均有可能且尚難直認有違常
      情。本件自審理過程亦可知悉，甲女之性格確較為膽小、
      怯懦，對於在從被告家中離開後，至長堤精品飯店途中，
      以及和被告從長緹精品飯店外出購物的過程中，客觀上似
      乎有機會求救，卻為何未曾積極為求助行為，甲女亦確實
      表明當下之心理狀態，當時係深夜，且被告已先於甲女家
      中附近之暗巷徒手打甲女頭部，造成甲女心理上之恐懼，
      是甲女基於驚恐而不知如何反應或冷靜思考積極反抗之行
      為，亦未顯違常情事理，難認顯不可信。而甲女是被甫分
      手之男友帶到旅館以違背其意願之方式而為強制性交行為
      ，依據甲女陳述，過程中甲女以哭泣、身體扭動、推阻被
      告胸部等舉措表達不願意為性交行為之心態，被告亦當知
      悉甲女傳達之想法；且甲女所述哭泣、扭動之說法，參諸
      前揭被告於偵訊時供述：甲女幾乎是在一整晚都吵著要回
      家之情，當下實際情況應顯已足見甲女並非自願性的與被
      告發生性行為，是依據整體情事觀之，被告確係以「違反
      被害人意願之方法」而為強制性交行為。末按原審判決就
      對於被告不利之甲女測謊結果，僅以測謊未可盡信，即遽
      為排除其證明力，不僅係就不利被告之證據未詳細說明其
      理由，就原審此種將甲女之證述與上開證據資料割裂評價
      ，進而全面推翻起訴事實之認定，似亦未符合上揭最高法
      院相關判例、判決見解之要旨。
（五）據上，原審為被告無罪之諭知，顯有違誤，爰請求予以撤
      銷，改為適當之有罪判決。
九、本院查：
（一）性侵害刑事案件，雖常因無其他第三人之證人於被害人遭
      強制性交時在旁，故性侵害事實是否確曾發生，得從被害
      人就過程陳述之可信性、事後之反應，力求其他輔助證據
      而憑以探求事實真相。然就其犯罪事實之認定，仍不能悖
      離刑事訴訟法第154條第1項、第2項所定之無罪推定及證
      據裁判原則。
（二）綜觀檢察官所引之前揭甲女證詞，甲女於偵訊、原審審理
      時固曾證述被告載伊返回被告住處時，曾打伊頭部2 下，
      並且將伊手機搶去，被告當時眼神眼神很恐怖。被告在住
      處房間係強行將性器官放到伊的陰道，被告力氣很大，伊
      覺得掙脫不了，伊全身都有扭動，包含手、腳，當時被告
      的手好像有壓住伊的手，那時候伊有一直哭，說不要這樣
      。伊在到達「長緹精品飯店」前，很緊張，一直跟被告說
      伊要回家，在「長堤精品飯店」的時候我有想過要逃走或
      求救，可是當時覺得很暗，感覺身邊都沒有人，覺得跑也
      跑不掉，也有想過跟服務人員求救，但是擔心跟服務人員
      講的話，他不會幫我，我怕被告會對服務人員怎麼樣，後
      來走進房間後，被告就去浴室放水，浴室就在房間門口旁
      邊，伊坐在床邊，被告走過來將伊押在床上親我，伊一直
      掙扎，手腳全身扭動，伊將我衣服脫光，過程中伊一直掙
      扎，但是伊力氣很大，後來被告就將性器官放到伊的陰道
      ，我有反抗，有將手擋住他胸口，手腳掙扎，要把被告推
      走，但是伊一直被壓住，被告開始瞪我，之後被告叫伊去
      浴室沖洗……伊出來後看到被告在床上抽K 煙，伊一直問
      被告何時可以回家……伊想過要自己離開房間回家，但是
      伊沒有手機，也害怕等電梯過程被告會追回來，當時伊有
      故意起身走到浴室，被告聽到聲音後，跳起來，很兇的問
      我要幹嘛，被告有將刮鬍刀放到伊眼前一直動，我感覺如
      果我掙扎，被告會用刮鬍刀對我怎麼樣，後來被告又再次
      將他的生殖器放進伊的陰道，這過程中伊腳一直踢，手推
      被告；後來被告要伊幫他口交，伊不想作這樣的動作，但
      他的眼神讓我很害怕，而且伊一直沒有動，被告就用手把
      我拉過去，被告很生氣還說要週一才讓我回家，伊一直哭
      ，後來中間有去過便利商店，我想過要求救可是覺得都沒
      有人，怕跟店員講，店員不會幫我，被告一直用恐怖的眼
      神看我，那時很暗四周沒有什麼人，我覺得我跑不掉，所
      以我才會一直跟著被告云云。然此均為甲女個人之片面說
      詞，而告訴人之告訴，係以使被告受刑事追訴為目的，其
      指訴是否與事實相符，仍應調查其他證據，以資審認，必
      被害人所述被害情形，無瑕疵可擊，且就其他方面調查，
      又與事實相符，始足據為有罪判決之基礎，有前引最高法
      院81年度臺上字第3539號判決要旨可稽。據此，本院當不
      能逕憑甲女之指訴而入被告於罪。而甲女於本案接受警詢
      時，從未提及伊與被告至「長緹精品飯店」之前，曾在被
      告家中遭被告強制性交乙事，且稱被告在「長緹精品飯店
      」入浴後，第2度與伊性交時，伊並未反抗，甲女係在離
      事發時間過約1個月餘之98年9月22日，於接受檢察官偵訊
      時，始陳稱其在被告家中已遭被告強制性交1次（見同上
      偵字第6925號偵查卷第19頁）。然以本案係在98年8月17
      日上午甲女返家後，甲女之父親詢問甲女發生何事後，旋
      即前往警察局報案，並製作筆錄，以當時事件甫發生，甲
      女之記憶及印象應最為深刻，揆諸甲女之警詢筆錄記載，
      甲女對於其在「長緹精品飯店」所發生之遭被告強制性交
      之過程，均能詳細描述，何以獨漏在被告住處房間遭被告
      性制性交之事，待遲於案發月餘後之檢察官偵訊期日，始
      提及在被告住處房間內亦遭被告予以強制性交？且若被告
      在其住處已對甲女有施以強暴之強制性交行為，何以又願
      意隨同被告前往「長緹精品飯店」投宿，且在途中路經便
      利商店、派出所，迄至「長緹精品飯店」櫃台辦理住宿登
      記時，均未為任何積極之逃脫或求助之行為，甲女就此部
      分指訴之真實性，甚屬可疑，凡此當非所謂當時警察對甲
      女進行詢問調查時旁邊有許多人，導致甲女難以啟齒之說
      法可予合理解釋及說明，檢察官未舉其他積極證據，仍依
      憑甲女之片面指訴，驟認被告於其住處房間與甲女為性交
      行為，係以強暴之方法而違反甲女之意願而為之，容嫌速
      斷。
（三）又本件被告與甲女本為男女朋友之關係，此為甲女所自承
      ，而依檢察官起訴之事實，被告係因不滿甲女與其他男性
      友人有親密之接觸，而邀約甲女在甲女住處附近見面，適
      甲女之父返家，甲女為避免遭父親發覺其與被告交往之事
      ，乃急忙坐上被告之機車離去。而被告於偵訊時亦供述：
      我載甲女騎車到我家，並且在房間一直討論重複同樣的問
      題，後來就去新竹市區的「長堤精品飯店」，當時甲女也
      有問我到底想幹嘛，我是跟甲女說想要把話講清楚，後來
      我就跟甲女發生性關係，在旅館過程中甲女有一直吵著要
      回去，我有跟甲女說早上再帶她回去，但是甲女還是一直
      吵著要回去，在去買東西的過程、及後來又回到旅館時，
      甲女都是一直吵著要回去等語。由上情觀之，被告應係基
      於對甲女之愛欲與執念，急待了解甲女是否曾與其他異性
      友人發生親密關係，乃要求甲女必須將話說清楚，而甲女
      於原審亦坦承其於本案發生之前，曾與被告在長緹精品飯
      店發生1至2次性關係，甚且其等出發至「長緹精品飯店」
      前，已在被告住處房間為性交之行為。衡諸常情，甲女就
      被告對其仍存有男女性愛之慾念，當無不知之理，自無可
      能僅因被告未直接明言告知帶同甲女至「長緹精品飯店」
      之目的，即受被告以所謂其帶甲女至「長緹精品飯店」之
      用意是希望將話講清楚之說法或理由所欺瞞，進而即願隨
      被告至「長緹精品飯店」投宿。此外，甲女根本不欲父親
      知悉其與被告交往之事，其係在見父親返家之際，急忙坐
      上被告機車隨被告離去，而甲女又於深夜與被告至「長緹
      精品飯店」投宿，在此情形下，被告或甲女為恐遭甲女父
      、母親責備，選擇對甲女父、母親隱飾上情，並未違常情
      ，此由甲女於原審證述其等在98年8月17日上午，待被告
      將車騎到長春路之際，被告曾要甲女叫打電話給甲女好友
      謝乙如，要求謝乙如幫忙配合如果甲女父母打電話向她求
      證，就說甲女是去KTV唱歌等情，亦可證明，在無其他積
      極證據之狀況下，檢察官自設預斷被告有罪之立場，反責
      被告身為甲女男友，允應將電話歸還甲女，讓甲女得以先
      向家人報平安，甚或就其深夜未歸尋求理由向家人交代，
      並以被告未採此舉措，即推定被告辯解不可採，更以此論
      斷被告與甲女性交，係違反甲女之意願而為之，亦有率斷
      之虞，當無可採。
（四）再者，刑法第221條之強制性交罪所稱「違反其意願之方
      法」，固不必達於使被害人不能抗拒之程度，但仍須具有
      妨害被害人之自由意志，違反被害人之意願而仍執意為之
      ，始為相當。是否違反被害人之意願，應從客觀之事實，
      如被害人曾否抵抗、是否試圖逃離、求救、是否曾以言詞
      或動作表示不同意與之性交而為判斷。法院若未予詳查，
      任何之性交行為，均有可能因一方之事後反悔或其他因素
      之介入而提告，而誤入被告於強制性交罪之危險，此有前
      引最高法院97年度臺上字第4589號判決要旨可按。甲女為
      具有正常心智之人，並具有大專學歷（見同上偵字第偵查
      卷彌封袋內附之新竹市警察局婦幼隊受理性侵害案件被害
      人真實姓名對照表）。而依甲女於原審之證詞，甲女在被
      告住處遭被告強制性交後，係先與被告一起走路離開被告
      住處至他處取用機車，該機車停車處至被告住處有5至10
      分鐘路程，之後被告再載甲女往新竹市區方向騎，其間尚
      經過清大夜市○○○路大潤發門口，後來至東門圓環，並
      經過東門派出所，在派出所前萊爾富便利商店旁巷子停車
      ，被告尚曾問甲女長緹精品飯店如何走，其等沿著護城河
      走過南門醫院轉彎到復興路長緹精品飯店，並在櫃臺辦理
      住宿手續。在98年8月17日凌晨3時30分許，亦即甲女謂其
      遭被告強制性交後，其尚與被告一起至便利商店買飲料。
      果若被告已在其住處，對甲女以強暴方法對甲女為強制性
      交得逞，甲女縱然於當時無法立即反抗或反擊被告，其又
      何以願意順應被告之要求，而於深夜隨被告離開被告住處
      ，而與被告至其等曾發生性關係之「長緹精品飯店」投宿
      ，而甲女不論在隨同被告前往「長緹精品飯店」之途中或
      在櫃台辦理住宿手續之際，乃至在被告入浴之期間及事後
      至便利商店購買飲料喝用時，均可選擇逃離或對外尋求助
      ，甲女卻捨此不為，其行為舉止，有違一般受性侵害之被
      害人之通常反應。對此，不能逕以甲女所謂「想過要求救
      可是覺得都沒有人，怕跟店員講，店員不會幫我」、「那
      時很暗四周沒有什麼人，我覺得我跑不掉，所以我才會一
      直跟著被告」之說法，或檢察官所謂甲女性格較為膽小、
      怯懦或被告已先於甲女家中附近之暗巷徒手打甲女頭部，
      造成甲女心理上之恐懼，導致甲女無法冷靜思考積極反抗
      或逃離之欠缺客觀證據支持之自設理由而得以合理解釋及
      說明。至甲女於原審所稱當時伊在長緹精品飯店中有想要
      跑，但是長緹精品飯店沒有樓梯只有電梯，如果伊跑出去
      被告一定會追，電梯要等一下，伊覺得被告會把我追回來
      之說詞。查與依新竹市警察局第一分局東門派出所警員前
      往長緹精品飯店進行現場勘查結果發現該飯店1610號房所
      位在之5樓電梯旁各有1個樓梯可通往飯店各樓層，1610號
      房距離樓梯約15公尺之距離等情不合。而依長緹精品飯店
      監視錄影翻拍照片，案發當天甲女與被告至長緹精品飯店
      1610號房間所在樓層後，被告與甲女係一前一後走往1610
      號房，被告當時並未強拉甲女，甲女並無哭泣或其他不願
      與被告進入飯店房間之任何舉動等情，均經本院查明屬實
      ，已如前所述，本院自無從以甲女片面之事後說法，即得
      認甲女當時之舉止合於一般性侵害被害人之常態反應，而
      可確信其指訴為真實，更遑論以此推斷被告有公訴意旨所
      指之對甲女為強制性交犯行。又檢察官既已認為甲女在與
      被告分手前之交往過程中，就該交往情事即不敢讓父、母
      親知悉，然甲女卻於深夜外出而與被告在被告住處及「長
      緹精品飯店」為性交，本件不能將甲女返家後，因受父、
      母親質問，出於後悔或其他心理情境或外力因素之介入，
      而以遭被告強制性交為藉詞之可能性完全排除。而本件甲
      女指訴之憑信性與可信度，既有前述諸多可予合理懷疑之
      處，檢察官亦未提出其他積極佐證使本院確信甲女之指訴
      為真實，自無從援檢察官上述推論而為不利於被告之認定
      。
（五）末按影響測謊正確性之因素甚多，其中包含受測人本身之
      人格特質或對於測謊問題之了解程度與測謊當時情境暨提
      問之問題是否適合等，亦即測謊鑑定結果之可信度仍具有
      不確定性。又就告訴人實施測謊之結果，其證據之地位仍
      應類同於告訴人之指訴，需有補強證據證明其與事實相符
      ；鑑驗結果雖可作為審判之參考，但不得採為唯一或絕對
      之依據，是否可採，仍應由法院斟酌取捨，本件甲女指稱
      被告有用所謂強制力之手段與其進行性交之測謊結果，雖
      未呈說謊反應，但揆諸本院前引法務部調查局100年3月17
      日函覆臺灣桃園地方法院之調科參字第10000102200號函
      所持意見，所謂被告是否使用強制力之手段擴或「強行」
      之提問，已涉及甲女個人之主觀感受與認知理解判斷，本
      不宜以此問題實施測謊，又甲女所言關於被告對其為強制
      性交之指訴，仍有諸多可疑，亦乏其他積極佐證相互勾稽
      而得為被告有罪之認定，已經本院論證如前，檢察官依憑
      前述真確性尚有疑問之測謊鑑定結果為證據，主張被告有
      公訴意旨所指之對甲女為強制性交之犯行，容屬無據。
十、據上，本件檢察官所舉之證據，均不足以認定被告有公訴意
    旨所稱之對甲女為強制性交犯行，揆諸前揭刑事訴訟法規定
    及最高法院判例所揭櫫之證據法則，原審以本件不能證明被
    告犯強制性交罪，而諭知被告無罪之判決，並無違誤，檢察
    官上訴意旨猶執前詞指摘原判決不當，請求改判被告有罪，
    為無理由，應予駁回。
據上論斷，應依刑事訴訟法第368條，判決如主文。 
本案經檢察官黃柏齡到庭執行職務。
中    華    民    國  100    年    10     月    31    日
                刑事第二十五庭  審判長法  官  黃瑞華   
                                      法  官  高玉舜   
                                      法  官  陳恆寬  
以上正本證明與原本無異。
檢察官如不服本判決，應於收受送達後10日內向本院提出上訴書
狀，其未敘述上訴之理由者並得於提起上訴後10日內向本院補提
理由書（均須按他造當事人之人數附繕本）「切勿逕送上級法院
」。
刑事妥速審判法第9條：
除前條情形外，第二審法院維持第一審所為無罪判決，提起上訴
之理由，以下列事項為限：
一、判決所適用之法令牴觸憲法。
二、判決違背司法院解釋。
三、判決違背判例。
刑事訴訟法第377條至第379條、第393條第1款之規定，於前項案
件之審理，不適用之。
                                      書記官  黃家麟
中    華    民    國   100    年    11    月    4     日